【裁判字號】    89,家訴,2
【裁判日期】    890425
【裁判案由】    確認非婚生子女
【裁判全文】
臺灣士林地方法院民事判決  八十九年度家訴字第二號
    原        告  甲○○
    被        告  丙○○
    兼法定代理人  乙○○
右當事人間否認子女事件，本院判決如左：
    主      文
確認被告丙○○非被告乙○○之婚生女。
訴訟費用由被告負擔。
    事      實
甲、原告方面：
  一聲明：如主文所示。
  二陳述：原告與被告乙○○本係夫妻，嗣於民國（下同）八十八年四月八日協議離
    婚，婚姻關係存續中，原告於八十八年五月三十一日生下一女即被告丙○○，惟
    原告與被告乙○○於八十三年間即行分居，迄今未曾再同居，是被告丙○○非原
    告自被告乙○○受胎所生，為此依法訴請判決如聲明。
  三、證據：提出出生證明書、戶口名簿、戶籍謄本、長庚醫院親子鑑定報告各一件
      為證。
乙、被告方面：
    被告未於言詞辯論期日到場，亦未提出準備書狀作何聲明或陳述。
     理      由
一、本件原告主張其與被告乙○○本係夫妻，嗣於八十八年四月八日協議離婚，婚姻
    關係存續中，原告於八十八年五月三十一日生下一女即被告丙○○之事實，業據
    提出出生證明書、戶口名簿、戶籍謄本各一件為證，堪信為真實。又原告主張被
    告丙○○非原告自被告乙○○受胎所生乙節，亦據提出長庚醫院親子鑑定報告一
    件為證。而該鑑定報告，係就被告丙○○及訴外人朱國豐所採檢體而為檢驗，經
    計算二人之父子關係係數ＣＰＩ約為24772.71，就是說「朱國豐是丙○○的親生
    父親」這一個可能性與「任何中國男人偶然具有是丙○○的親生父親所必須具備
    的基因半型（Obligatory genes）」，這一個可能性相比，大約為24772.11倍，
    也就是說「朱國豐與丙○○之父子關係確定率為99.9960%，因此「朱國豐是丙○
    ○的親生父親」這一個假設由此次測試已實務上可以證實，有鑑定之內容可按。
    是被告丙○○之生父既為訴外人朱國豐，原告主張丙○○非被告乙○○之女，應
    屬真實。
二按民法第一千零六十三條第一項推定之婚生子女，如夫妻之一方能證明妻非自夫受
  胎者，得於知悉子女出生之日起，一年內提起否認之訴，同條第二項定有明文。查
  原告受胎生下被告丙○○，既係在其與被告乙○○婚姻關係存續中，則依法自應推
  定被告為原告與被告乙○○之婚生女，然原告受胎懷有被告丙○○時，並未與乙○
  ○同居即非自乙○○受胎，準此，原告於知悉被告丙○○出生之日起一年內提起本
  件訴訟，於法洵屬有據，應予准許。
三據上論結，本件原告之訴為有理由，依民事訴訟法第三百八十五條第一項前段、第
  八十五條第一項前段、第七十八條判決如主文。
中      華      民      國    八十九    年      四      月    二十五    日
                                        臺灣士林地方法院民事第二庭
~B法      官  彭洪媛
右為正本係照原本作成。
如對本判決上訴須於判決送達後廿日內向本院提出上訴狀。
中      華      民      國    八十九    年      五      月      四      日
~B法院書記官  馮衍燕


司法院資訊處製作；財團法人民間司法改革基金會備份。
